【裁判字號】    95,交易,551
【裁判日期】    951229
【裁判案由】    公共危險
【裁判全文】
臺灣高雄地方法院刑事判決             95年度交易字第551號
公  訴  人  臺灣高雄地方法院檢察署檢察官
被      告  甲○○
上列被告因公共危險案件，經檢察官提起公訴（95年度偵字第29
925 號），被告於本院準備程序為有罪之陳述，經合議庭裁定由
受命法官依簡式審判程序獨任審理，判決如下：
    主  文
甲○○服用酒類，不能安全駕駛動力交通工具而駕駛，處拘役肆
拾日，如易科罰金，以新臺幣壹仟元折算壹日。
    事  實
一、甲○○明知服用酒類足以造成其不能安全駕駛動力交通工具
    之危險，仍於民國95年10月1 日中午某時許，在高雄市小港
    區漁會，與友人共同飲用高梁酒，約飲用1 杯多，嗣於其飲
    酒後視覺及行為反應能力降低，致嚴重影響其控制力及注意
    力，已達不能安全駕駛動力交通工具之程度，竟仍貿然騎乘
    車牌號碼LQR-343 號重機車欲返家，嗣於同日下午2 時10分
    許，途經高雄市○○區○○路慢車道時，因其酒後精神不濟
    而摔倒受傷，繼經警前往現場處理後，當場對甲○○施以呼
    氣酒精濃度測試，確認其呼氣所含酒精濃度每公升高達0.66
    毫克（0.66MG/L），因而查悉上情。
二、案經高雄市政府警察局小港分局報請臺灣高雄地方法院檢察
    署檢察官偵查起訴。
    理  由
一、按本件被告甲○○所犯係死刑、無期徒刑、最輕本刑為3 年
    以上有期徒刑以外之罪，其於準備程序就前揭被訴事實為有
    罪之陳述，經受命法官告知簡式審判程序之旨，並聽取當事
    人之意見後，本院認無不得或不宜改依簡式審判程序進行之
    處，爰依刑事訴訟法第273 條之1 第1 項、第284 條之1 規
    定，裁定本件由受命法官獨任進行簡式審判程序，合先敘明
    。
二、上揭犯罪事實，迭據被告於警詢、偵查及本院審理中均坦承
    不諱（警卷第1 、2 頁、偵卷第9 頁、本院卷第10、20、21
    頁參照），並有酒精濃度呼氣測試報告2 紙（警卷第3 頁參
    照）、道路交通事件現場圖1 紙（警卷第4 頁參照）、交通
    事故談話紀錄表1 份（警卷第5 、6 頁參照）、道路交通事
    故調查報告表(一)(二)1 份（警卷第14、15頁參照）、交通事故
    現場照片20幀（警卷第7 至16頁參照）及安泰醫院診斷證明
    書1 紙（警卷第17頁參照）在卷可稽，足見被告前揭自白，
    核與事實相符，應可採為認定事實之證據。按刑法第185 條
    之3 係抽象危險犯，非實害犯，行為人客觀上已達不能安全
    駕駛之程度，且主觀上知其飲酒可能造成不能安全駕駛結果
    ，竟仍放任自己駕駛，即應認有故意，而該當該罪。至於是
    否達「不能安全駕駛之程度」之認定，應依具體個案之實際
    情形判斷之，依目前醫學一致見解，吐氣酒精濃度達每公升
    0.25毫克以上時，將使駕駛人產生複雜之技巧障礙、駕駛能
    力變壞之行為表現，肇事比率比一般未飲酒時高出2 倍；吐
    氣酒精濃度達每公升0. 5毫克以上時，將使駕駛人產生說話
    含糊、腳步不穩之行為表現，肇事比率比一般未飲酒時高出
    7 倍；吐氣酒精濃度達每公升0.55毫克以上時，將使駕駛人
    產生平衡感與判斷力障礙升高之行為表現，肇事比率比一般
    未飲酒時高出10倍；甚而如吐氣酒精濃度達每公升0.75毫克
    時，駕駛人將產生明顯酒醉、步履蹣跚之行為狀態，其肇事
    比率比一般高25倍，並認為吐氣酒精濃度達每公升0.55毫克
    以上時，即達絕對「不能安全駕駛之程度」。因該0.55毫克
    之數值，係經由實際偵測所得之統計值，為經驗科學上所肯
    定之客觀實驗數據，是以該數值作為絕對不能安全駕駛之標
    準，不僅不違反經驗法則，且免舉證之困難。準此，若吐氣
    酒精濃度達每公升0.55毫克以上時，應認已達絕對不能安全
    駕駛之程度。查本件被告甲○○於95年10月1 日中午某時許
    飲酒後，嗣於同日下午2 時10分許因車禍肇事為警查獲，並
    經測得血液酒精濃度換算呼氣酒精濃度達每公升0.66毫克（
    0.66 MG/L） ，顯然無法安全駕駛，足認其飲酒後已至駕駛
    技巧障礙，視覺及行為反應能力減低，而達不能安全駕駛動
    力交通工具之程度無疑。從而，本案事證明確，被告酒後駕
    車之公共危險犯行，堪予認定。
三、核被告甲○○所為，係犯刑法第185 條之3 服用酒類不能安
    全駕駛動力交通工具而駕駛罪。爰審酌被告明知酒精成分對
    人之意識、控制能力具有不良影響，超量飲酒後會導致對週
    遭事務之辨識及反應能力較平常狀況薄弱，竟仍不知謹慎，
    於飲酒後呼氣酒精濃度已達每公升0.66毫克以上之酒醉情況
    下，猶騎乘機車於公眾往來之道路，並因而肇事，漠視自己
    及公眾生命財產安全，實有不該，惟念及犯後坦承犯行，堪
    認尚有悔意等一切情狀，量處如主文所示之刑，並斟酌被告
    年齡為57歲、國小畢業、家境貧寒及目前無業等情，諭知以
    新臺幣1 千元折算1 日之易科罰金折算標準，以示懲儆。
據上論斷，應依刑事訴訟法第273 條之1 第1 項、第284 條之1
、第299 條第1 項前段，刑法第185 條之3 、第41條第1 項前段
，刑法施行法第1 條之1 ，判決如主文。
本案經檢察官呂乾坤到庭執行職務。
中    華    民    國    95    年    12    月    29    日
                  交通法庭  法  官  陳振嘉
如不服本判決，應於判決送達後10日內，向本院提出上訴狀。
以上正本證明與原本無異。
中    華    民    國    95    年    12    月    29    日
                            書記官  顏宗貝
附錄本判決論罪之法條：
刑法第185條之3
服用毒品、麻醉藥品、酒類或其他相類之物，不能安全駕駛動力
交通工具而駕駛者，處1 年以下有期徒刑、拘役或3 萬元以下罰
金。


司法院資訊處製作；財團法人民間司法改革基金會備份。
